臺灣新竹地方法院刑事判決
110年度交訴字第90號
公  訴  人  臺灣新竹地方檢察署檢察官
被      告  邱峻毅


上列被告因過失致死案件，經檢察官提起公訴（110 年度偵字第
3773號），被告於本院準備程序中，就被訴事實為有罪之陳述，
經告知被告簡式審判程序之旨，並聽取公訴人、被告及辯護人之
意見後，經本院合議庭評議後裁定依簡式審判程序審理，本院判
決如下：
    主  文
邱峻毅汽車駕駛人，行經行人穿越道不依規定讓行人優先通行，
而犯過失致人於死罪，處有期徒刑陸月。
    事  實
一、邱峻毅於民國110 年2 月28日下午，騎乘車號000-0000號機
　　車，沿新竹縣竹北市華興街由北往南方向行駛，駛至新竹縣
　　竹北市華興街、國盛街口，應注意行車速度，依速限標誌或
　　標線之規定，無速限標誌或標線者，行車時速不得超過五十
　　公里；且汽車行駛至交岔路口，其行進、轉彎，應遵守燈光
　　號誌或交通指揮人員之指揮，遇有交通指揮人員指揮與燈光
　　號誌並用時，以交通指揮人員之指揮為準；汽車行近行人穿
　　越道，遇有行人穿越、攜帶白手杖或導盲犬之視覺功能障礙
　　者時，無論有無交通指揮人員指揮或號誌指示，均應暫停讓
　　行人、視覺功能障礙者先行通過，而依當時天候晴天、日間
　　自然光線、柏油路面乾燥無缺陷、無障礙物、視距良好等情
　　況，客觀上並無不能注意之情事；其竟疏未注意及此，於前
　　方燈號顯示黃燈，表示紅色燈號即將顯示，屆時將失去通行
　　路權，仍以時速60公里之車速行駛，且於紅燈亮起時通過停
　　止線駛入路口，適有楊亦舒沿新竹縣竹北市國盛街由西往東
　　方向在紅燈時沿行人穿越道穿越道路，邱峻毅見狀煞車不及
　　，其所騎乘前開重型機車撞及楊亦舒，楊亦舒因此受有頭部
　　外傷合併顱骨骨折及顱內出血及腦挫傷之傷害。邱峻毅於肇
　　事後，停留於現場，在未有職司偵查權之公務員發覺前，向
　　前來處理之警員表示其為本件車禍肇事人，自首接受裁判。
　　而楊亦舒經送往東元醫療社團法人東元綜合醫院急救，仍於
　　110 年3 月6 日10時41分許因中樞衰竭不治死亡。
二、案經楊亦舒之母乙○○訴由新竹縣政府警察局竹北分局報請臺
    灣新竹地方檢察署檢察官相驗後簽分偵查起訴。
    理  由
一、本件被告邱峻毅所犯行經行人穿越道不依規定讓行人優先通
　　行而犯過失致人於死罪，非死刑、無期徒刑、最輕本刑為3
　　年以上有期徒刑之罪，或高等法院管轄第一審之案件，被告
　　於本院準備程序進行中，就被訴事實為有罪之陳述，經本院
    認合於刑事訴訟法第273 條之1 第1 項之規定，裁定進行簡
    式審判程序，合先敘明。
二、訊據被告邱峻毅對於前揭事實坦承不諱（見交訴字第90號卷
    第52、53、72、73頁），並經告訴人即被害人之母乙○○於
　　警詢及偵訊時指訴明確（見相字第157 號卷第11、12、45、
　　46頁），復有新竹市警察局交通隊處理相驗案件初步調查報
　　告暨報驗書1 份、警員卓洺葳於110 年3 月6 日所出具之偵
　　查報告1 份、救護紀錄表1 份、道路交通事故現場圖1 份、
　　道路交通事故調查報告表（一）及（二）各1 份、新竹縣政
　　府警察局竹北分局警備隊道路交通事故當事人登記聯單1 份
　　、新竹縣政府警察局舉發違反道路交通管理事件通知單2 份
　　、證號查詢機車駕駛人資料1 份、車輛詳細資料報表1 份、
　　監視器畫面翻拍照片7 幀、現場及車損照片共15幀等附卷足
　　稽（見相字第157 號卷第6、8、15至20、24至38頁）。而被
　　害人楊亦舒確因本件車禍受有頭部外傷合併顱骨骨折及顱內
　　出血及腦挫傷之傷害，經送往東元醫療社團法人東元綜合醫
　　院急救後，仍於110 年3 月6 日10時41分許因中樞衰竭不治
　　死亡等情，亦有東元醫療社團法人東元綜合醫院所出具之診
　　斷證明書1 份在卷足按（見相字第157 號卷第14頁），且據
　　檢察官督同法醫師相驗無訛，並製有相驗屍體證明書1 份、
　　檢驗報告書1 份及相驗照片36幀等附卷可憑（見相字第157
　　號卷第47、49至53、56、57頁）。次按行車速度，依速限標
　　誌或標線之規定，無速限標誌或標線者，行車時速不得超過
　　五十公里；又汽車行駛至交岔路口，其行進、轉彎，應遵守
　　燈光號誌或交通指揮人員之指揮；又汽車行近行人穿越道，
　　遇有行人穿越、攜帶白手杖或導盲犬之視覺功能障礙者時，
　　無論有無交通指揮人員指揮或號誌指示，均應暫停讓行人、
　　視覺功能障礙者先行通過，此為道路交通安全規則第93條第
　　1 項第1 款、第102 條第1 項第1 款、第103 條第2 款定有
　　明文。被告領有合法普通重型機車駕駛執照，其騎乘前開普
　　通重型機車時自應知悉及注意上揭法規之規定。又本案車禍
　　發生當時為天候晴天、日間自然光線、柏油路面乾燥、無缺
　　陷、無障礙物、視距良好，並無不能注意之情事等情，有前
　　開道路交通事故調查表（一）1 份附卷可稽，被告於警詢時
　　亦供述：車流量普通、天氣晴天無下雨、視線良好、無障礙
　　物、號誌為黃燈、標誌標線清楚等情在卷（見相字第157 號
　　卷第10頁），再參諸警方據報後到場處理時所拍攝之現場照
　　片以觀，益徵案發當時確屬天候晴天，道路狀況良好，行車
　　視線清晰等情；詎被告應注意並能注意前開規定事項，又無
　　不能注意之情事，竟疏未注意前開規定，因而肇致本件車禍
　　，足見其就本件車禍之發生確有過失甚明。且本案經送交通
　　部公路總局竹苗區車輛行車事故鑑定會鑑定結果，亦認被告
　　駕駛普通重型機車，超速駛入號誌管制路口，未依號誌指示
　　又未讓行人穿越道上之行人優先通行，為肇事主因等情，有
　　交通部公路總局新竹區監理所110 年5 月17日竹監鑑字第11
　　00077591號函1 份及所附車輛行車事故鑑定會竹苗區000000
　　0 案鑑定意見書1 份附卷可參（見偵字第3773號卷第8 至10
　　頁），足見被害人楊亦舒因本件車禍死亡，與被告之過失行
　　為間具有相當因果關係，被告之自白核與事實相符而堪採信
　　。從而本案事證明確，被告所為前開過失致死犯行堪予認定
　　，應予依法論科。至被害人楊亦舒在設有號誌管制之路口，
　　未依號誌指示反由行人穿越道上跑步穿越道路，又未充分注
　　意左右來車，為肇事次因等情，固有前開交通部公路總局竹
　　苗區車輛行車事故鑑定會所出具之鑑定意見書1 份在卷足參
　　，然被害人楊亦舒此部分之過失，並不妨本院所為被告具有
　　上揭過失之認定，附此敘明。
三、按刑法總則之加重，係概括性之規定，所有罪名均一體適用
　　；刑法分則之加重，係就犯罪類型變更之個別犯罪行為予以
　　加重，成為另一獨立之罪名。道路交通管理處罰條例第86條
　　第1 項關於汽車駕駛人，行經行人穿越道不依規定讓行人優
　　先通行，因而致人受傷或死亡，依法應負刑事責任者，加重
　　其刑至二分之一之規定，係就刑法第276 條，同法第284 條
　　各罪犯罪類型變更之個別犯罪行為予以加重，而成另一獨立
　　之罪名，自屬刑法分則加重之性質，最高法院105 年度臺上
　　字第1388號判決意旨可資參照。是核被告邱峻毅所為，係犯
　　道路交通管理處罰條例第86條第1 項、刑法第276 條之汽車
　　駕駛人，行經行人穿越道不依規定讓行人優先通行而犯過失
　　致人於死罪，應依道路交通管理處罰條例第86條第1 項之規
　　定，加重其本刑。又被告於犯罪後，在有偵查權限之警察機
　　關尚未知悉犯人前，主動向在場處理之警員承認為肇事人而
　　接受裁判等情，有新竹縣政府警察局竹北分局警備隊道路交
　　通事故肇事人自首情形紀錄表1 份附卷足佐（見相字第157
　　號卷第21頁），應依刑法第62條前段之規定減輕其刑，並依
　　法先加後減之。
四、爰審酌被告騎乘前開普通重型機車未依速限規定行駛，且未
　　依號誌指示，復未注意讓行人穿越道上之行人優先通行，致
　　撞及被害人楊亦舒倒地，受有前揭傷害，經送醫救治仍不治
　　死亡，被告行為所生損害情形嚴重，且無可回復、被告之犯
　　罪動機、手段、情節、過失程度、被害人楊亦舒亦與有過失
　　、被告犯後坦承不諱，已與告訴人乙○○達成民事和解，已
　　給付部分賠償款項及依約履行分期款項中等情，有本院調解
　　筆錄1 份、車險理賠資訊系統畫面2 份及交易結果1 份等在
　　卷可憑（見交訴字第90卷第45、77至81頁）；兼衡被告之素
　　行、前曾有違反洗錢防制法等案件，目前仍在緩刑中等情，
　　有臺灣高等法院被告前案紀錄表1 份在卷可參（見交訴字第
　　90號卷第83至85頁）、其為高中畢業之智識程度、與妻子及
　　3 名未成年子女同住、目前在南港輪胎工作之家庭及生活狀
　　況等一切情狀，量處如主文所示之刑，以資懲儆。
據上論斷，應依刑事訴訟法第273 條之1 第1 項、第299 條第1
項前段，道路交通管理處罰條例第86條第1 項，刑法第11條前段
、第276 條、第62條前段，刑法施行法第1 條之1 第1 項，判決
如主文。
本案經檢察官侯少卿提起公訴，檢察官陳亭宇到庭執行職務。
中　　華　　民　　國　　111 　年　　5 　　月　　31　　日
　　　　　　　　　刑事第一庭    法  官   楊惠芬
以上正本證明與原本無異。  
如不服本判決應於收受送達後20日內向本院提出上訴書狀，並應
敘述具體理由；其未敘述上訴理由者，應於上訴期間屆滿後20日
內向本院補提理由書（均須按他造當事人之人數附繕本）「切勿
逕送上級法院」。告訴人或被害人如對於本判決不服者，應具備
理由請求檢察官上訴，其上訴期間之計算係以檢察官收受判決正
本之日期為準。
中　　華　　民　　國　　111 　年　　6 　　月　　6 　　日
              　　　　　　　　　書記官   李艷蓉
附錄本案論罪科刑法條全文：
道路交通管理處罰條例第86條；
汽車駕駛人，無駕駛執照駕車、酒醉駕車、吸食毒品或迷幻藥駕
車、行駛人行道或行經行人穿越道不依規定讓行人優先通行，因
而致人受傷或死亡，依法應負刑事責任者，加重其刑至二分之一
。
汽車駕駛人，在快車道依規定駕車行駛，因行人或慢車不依規定
，擅自進入快車道，而致人受傷或死亡，依法應負刑事責任者，
減輕其刑。
刑法第276 條：
因過失致人於死者，處五年以下有期徒刑、拘役或五十萬元以下
罰金。